# 请教陈版！！！新金融工具准则下剧本投资的核算

提问人：CPALeighton 时间：2020-03-15 08:05:22
A上市公司与B上市公司、C公司、D影视公司共同出资投资一部影视剧，项目总预算 1 亿元，项目期限超过 1 年，其中ABCD公司分别出资 750 万元，共计出资 3000 万元，剩余 7000 万元由D公司负责拉赞助商参与解决。ABC公司将项目运营委托给D公司执行，未来ABCD公司将根据将根据出资比例分享该影视剧的收益。在原准则下，A上市公司对上述投资分类为其他非流动资产核算，请问在新金融工具准则下，A公司是否应当将上述投资分类为第三类金融资产核算，并按照其他非流动金融资产披露？

回答人：chenyiwei
新准则下A公司理论上应将该项目投资作为以公允价值计量且其变动计入损益的金融资产，如果预计项目周期超过一年则计入其他非流动金融资产。但在实务中，对其进行期末公允价值估值难度可能较大，故仍可以考虑按成本计量，分回款项首先冲减成成本，成本全部回收后继续收到的款项确认为投资收益的做法。